【裁判字號】    98,上訴,1780
【裁判日期】    980624
【裁判案由】    毒品危害防制條例
【裁判全文】
臺灣高等法院刑事判決                98年度上訴字第1780號
上  訴  人    臺灣桃園地方法院檢察署檢察官
被      告    甲○○
                        （現另案於臺灣桃園監獄執行中）
指定辯護人    本院公設辯護人周君穎
上列上訴人因被告違反毒品危害防制條例案件，不服臺灣桃園地
方法院九十七年度訴字第一一八五號，中華民國九十八年二月廿
五日第一審判決（起訴案號：臺灣桃園地方法院檢察署九十七年
度偵字第二一三六五號），提起上訴，本院判決如下：
    主  文
上訴駁回。
    理  由
一、本案經本院審理結果，認原判決就被告甲○○於民國九十七
    年九月卅日及同年十月二日，各販賣第一級毒品海洛因予乙
    ○○既、未遂部分，經有罪判決外，另就公訴人起訴被告甲
    ○○於九十七年六月起，同以三千元至六千元不等之價格，
    復販賣第一級毒品海洛因予乙○○約四、五次，亦涉犯販賣
    第一級毒品罪部分，以罪証不足，就該部分為被告無罪之諭
    知，採証認事，均無違誤，爰引用原判決、無罪判決之証
    據、理由（如附件）。
二、公訴人上訴意旨略以：常人於案發一段時間後，其記憶本易
    模糊，故於到庭作證時，證人對於細節部份往往因為歷有時
    日，並受外在事物潛移默化，以至記憶難免模糊，甚有部分
    易受影響，難以詳述，或前後所述有所出入，然此乃常人均
    無法避免之現象，若苛求證人對於全部相關細節，均能鉅細
    靡遺，精確陳述，此無異緣木求魚。而證人乙○○於警詢、
    偵訊時，因記憶距離其向被告購買毒品時間較為接近，顯然
    記憶尚屬清晰狀態，且與被告並無同時在場，較少心理壓力
    及人情干擾，其證述前後共向被告購買海洛因四至五次，每
    次購買之金額三千元至六千元不等，所述顯然較實在可信。
    至證人乙○○在審理交互詰問過程，尚稱差不多是有二、三
    次，雖與警詢、偵訊所述前後有所歧異，然卻可證至少有向
    被告購買成交過二次以上之海洛因無誤，況其不斷主動強調
    被告沒有賺錢，不是買賣關係，顯有迴護被告情形。另証人
    於審理中亦證述，於九十七年夏天左右知被告有毒品，可以
    跟他拿等語，核與二人通聯紀錄，最早自九十七年七月十七
    日聯繫相符，此部分證人證述明確，原審卻不加審酌，亦未
    說明不採認之理由為何，逕為無罪認定，認事用法尚嫌未洽
    ，爰提起上訴，請撤銷原判決，更為適法之判決等語。
三、經查，証人乙○○於九十七年十月二日經警查獲時供証，其
    約於一個月前方開始向被告購買第一級毒品海洛因，之前不
    知其有販賣，經友人告知後，二人均以行動電話聯繫，然於
    警、偵訊稱買四、五次，惟嗣於原審法院則結証稱僅二、三
    次。雖先後証述不同，然其稱於遭查獲約於一個月前方始購
    買，核與其與被告電話通聯紀錄顯示二人於九十七年七月十
    七日始有通聯聯繫相符，則本案公訴人起訴被告自六月起即
    陸續販賣毒品予証人乙○○之犯行，核與卷証資料不符，難
    以採証。況公訴人僅起訴被告：自六月起之陸續以三千元至
    六千元不等之價格，在桃園縣蘆竹鄉○○○○道下涵洞，販
    賣海洛因一包予乙○○一情，既對被告販賣毒品之確定時點
    、販賣數量、金額，均未明確其起訴之具體事實，復未提出
    具體事証，使法院得確信之心証，僅依証人前後証述不一之
    次數，且未依罪疑惟輕之証據法則，遽依証人所述最多次數
    而為起訴，已有未合，是就此部分，原審以罪証不足，為被
    告無罪之諭知，核無違誤。
四、另公訴人又以証人乙○○所証至少有二次以上之購買，且於
    九十七年七月十七日二人即開始通聯，認原審未予採証有誤
    云云。然証人乙○○於原審結証向被告購買毒品二、三次，
    其中被告於九十七年九月卅日及同年十月二日之二次販賣犯
    行，業經原審採証判決。而九十七年七月十七日亦僅係二人
    之行動電話開始聯絡，然聯絡內容為何？是否約購毒品？則
    未見公訴人舉証証明，尚無從以二人有通話聯絡，即認係買
    賣毒品之犯行。綜上，本案公訴人上揭上訴指摘，俱無理由
    ，應予駁回。
五、據上論斷，應依刑事訴訟法第三百六十八條、第三百六十四
    條、第三百七十三條，判決如主文。
本案經檢察官林炳雄到庭執行職務。
中    華    民    國   九十八   年   六   月   廿四   日
                  刑事第四庭審判長法  官  陳筱珮
                                  法  官  周煙平
                                  法  官  陳玉雲
以上正本證明與原本無異。
檢察官如不服本判決，應於收受送達後10日內向本院提出上訴書
狀，其未敘述上訴之理由者並得於提起上訴後10日內向本院補提
理由書（均須按他造當事人之人數附繕本）「切勿逕送上級法院
」。
                                  書記官  陳思云
中    華    民    國    98    年    6     月    29    日


司法院資訊處製作；財團法人民間司法改革基金會備份。
